【裁判字號】    96,易,2640
【裁判日期】    970129
【裁判案由】    毀棄損壞等
【裁判全文】
臺灣高雄地方法院刑事判決              96年度易字第2640號
公  訴  人  臺灣高雄地方法院檢察署檢察官
被      告  丙○○○
上列被告因毀棄損壞等案件，經檢察官提起公訴（96年度偵字第
7533號），本院判決如下：
    主  文
丙○○○損壞他人住處紗門，足以生損害於他人，處罰金新臺幣
肆仟元，如易服勞役，以新臺幣壹仟元折算壹日；減為罰金新臺
幣貳仟元，如易服勞役，以新臺幣壹仟元折算壹日。又以加害生
命、身體之事，恐嚇他人致生危害於安全，處拘役拾日，如易科
罰金，以新臺幣壹仟元折算壹日；減為拘役伍日，如易科罰金，
以新臺幣壹仟元折算壹日。
    事  實
一、丙○○○係丁○○之弟媳，與其夫孫慶來均借住於丁○○所
    有位於高雄縣茄萣鄉○○村○○路116 號之住處，因丁○○
    於民國95年11月23日晚間某時向其胞弟孫慶來詢問何時可搬
    出該住處之事，孫慶來即於同日晚間10時45分許與丙○○○
    商量，2 人竟發生口角爭執及肢體衝突，丙○○○因而受有
    頭部挫傷、頸部紅腫、上背部多處瘀傷、左大腿瘀傷、雙足
    踝擦傷、右足背血腫等傷害，遂於翌日（24日）凌晨零時45
    分許，前至高雄縣政府警察局湖內分局砂崙派出所進行家庭
    暴力案件之通報，結束後即返回上址住處，卻因心生不滿，
    於當日上午6 時許，基於毀損之故意，持菜刀割破毀壞上開
    丁○○住處客廳之紗門；復基於恐嚇危害他人安全之犯意，
    向躲在房間內之丁○○及其妻甲○○○恫嚇稱：「你們出來
    ，我要殺你們」等語，以加害生命、身體之事，使其等2 人
    心生畏懼，致生危害於安全。
二、案經丁○○訴由高雄縣政府警察局湖內分局報告臺灣高雄地
    方法院檢察署檢察官偵查起訴。
    理  由
一、證人即被害人丁○○、甲○○○於警詢及偵查中所為之陳述
    （偵卷第5 至8 、21至24、33頁），孫慶來於臺灣高雄地方
    法院檢察署96年度偵字第443 號傷害、家暴案件警詢中所為
    之供述（本院96年度暫家護字第35號暫時保護令卷〈下稱暫
    家護卷〉第26、27頁），現場照片2 張、犯罪工具菜刀照片
    1 張、扣押物品清單1 份、高雄縣警局處理家庭暴力與兒少
    保護案件調查紀錄表及處理家庭暴力案件現場報告表各1 份
    、丙○○○之台南市立醫院驗傷診斷證明書1 紙等件（偵卷
    第10、11、27頁，暫家護卷第9 至13頁），均經被告及公訴
    人同意作為證據使用；本院審酌卷內並無事證顯示各該陳述
    之作成時、地與週遭環境，有何致令陳述內容虛偽、偏頗之
    狀況後，也認為適當，依刑事訴訟法第159 條之5 第1 項之
    規定，為傳聞法則之例外，應有證據能力。
二、訊據被告丙○○○對於案發當時係居住於被害人丁○○所有
    之上址住處，且於上開時、地與其夫孫慶來發生爭執及遭毆
    傷等情均不爭執，惟矢口否認涉有上開毀損及恐嚇危害安全
    等犯行，辯稱：其並未割破丁○○上開住處之紗門，亦未出
    言恐嚇丁○○及甲○○○云云。經查：
  (一)丙○○○與其夫孫慶來就應否搬出告訴人丁○○上開住處乙
    事意見不一，而於95年11月23日晚間10時45分許發生口角爭
    執及肢體衝突，丙○○○因此受有上開傷勢，旋於翌（24）
    日凌晨零時45分許，前至高雄縣政府警察局湖內分局砂崙派
    出所進行家庭暴力案件之通報，通報結束後即返回上址住處
    等情，有證人丁○○、甲○○○於本院審理時具結證述綦詳
    ，並有高雄縣警局處理家庭暴力與兒少保護案件調查紀錄表
    、處理家庭暴力案件現場報告表、台南市立醫院驗傷診斷證
    明書等附卷相佐（暫家護卷第9 至13頁），且被告對此亦不
    表爭執，堪信為真。
  (二)又證人丁○○於本院審理時結證稱：「被告在92年11月23號
    晚上有跟我弟弟吵架，後來她說要告我弟弟家暴傷害，我怕
    她進來吵，我就把鐵門拉下來，被告是24日早上約5 點半的
    時候回來，她一個人在外面吵鬧、大叫，叫我們開門出去，
    那時我弟弟不在家，我不敢開門，被告就自己拿遙控器把鐵
    門打開，那時我跟我老婆躲在房間不趕出來，被告就去廚房
    拿菜刀，後來我聽到被告在砍木門的聲音，約砍了七、八下
    ，還在外面一直嚷嚷說她要砍死我們，我們很害怕，就打電
    話報警，剛開始警察沒有來，後來又打電話給110 ，警察約
    早上6 點15分來的，被告當時已經離開了，我請警察幫門照
    相，但那位員警推託說等到23日晚間處理糾紛的那位警察到
    了之後再照相，當時警察來的時候，被告就坐在房子內她開
    設美容店的角落，來的那位警察說這件事不歸他管，應該由
    23日晚間處理糾紛的警察處理，那時被告已經沒有在吵，該
    位員警就回去了。」等語（本院卷第62、63頁），另證人甲○○○亦結證稱：「被告本來沒有地方住，從越南來的時候
    看到我們夫妻有田、有房子，她有一點忌妒，所以不太高興
    ，我跟我先生看她們很可憐，又有兩個小孩要養，就提供一
    間房間給他們，且在房間旁邊讓她開美容店，時間久了以後
    ，就會有一些小糾紛，我就跟我先生講，請他們搬出去，發
    生衝突的前一天是我先生叫他弟弟孫慶來到客廳，問說是否
    已經找到房子，之後我先生跟被告的先生各自回房間，不知
    道為什麼被告就跟她先生吵起來了，被告跟她先生一開始在
    房間吵，後來跑到房間外面吵，我先生看他們在吵架，就打
    電話報警，之後被告請警察帶她去醫院，隔天24日早上約6
    點左右，被告就回來了敲門很大聲，就開始吵了，之後被告
    開門進來，我跟我先生當時在睡覺，聽到有人在砍門的聲音
    ，被告叫我們出來，說要砍死我們，當時我先生想要開門出
    來，但我阻止他，因為孩子還小，怕被告會傷害他們，之後
    我先生就在房間裡面打手機報警了，那時我已經沒有聽到聲
    音了，後來警察來的時候，被告就跑到房間旁邊美容店那邊
    ，警察來的時候，我先生有跟警察說被告拿刀砍門的事情，
    警察就問被告，被告說她沒有砍，後來25日早上9 點左右警
    察有再來一次拍照。警察第一次來的時候，我先生、孫慶來
    跟被告3 人約早上8 點時有去警局。警察第2 次是約早上9
    點左右來的，只有我先生跟孫慶來2 人回來，被告並沒有一
    起回家，被告約是26日才回家。」等語（本院卷第66頁），
    核與其等於警詢及偵查中之陳述內容互稽相符（偵卷第5 至
    8 、21至24、33頁），並有現場及行兇器具之照片3 張在卷
    為憑（見偵卷第10、11頁），堪認證人丁○○上開住處客廳
    之紗門確係遭被告持刀割破致令不堪使用而生損害，且被告
    確有出言以加害生命、身體之事恐嚇證人丁○○及甲○○○
    ，致證人因此心生畏懼甚明。
  (三)被告雖否認上揭犯行，惟並未提出任何證據證明其所辯屬實
    。況證人丁○○與被告間係長兄與弟媳之關係，證人甲○○○與被告間亦係妯娌關係，彼此間並無深仇大恨可言，且被
    告又早已搬離其等之上開住處，故本案若非屬實，其等實無
    甘冒偽證及誣告風險向司法機關指訴被告上開犯行之理。準
    此，被告空言置辯，當無足採。
  (四)綜上，本件事證明確，被告上開毀損及恐嚇危害安全犯行，
    均堪認定，應予依法論處。
五、核被告毀棄損壞被害人丁○○住處紗門，致令不堪使用之行
    為，係犯第354 條之毀損罪。又被告以加害生命之事，恐嚇
    被害人丁○○、甲○○○，致生危害生命安全之行為，另犯
    刑法第305 條之恐嚇危害安全罪。其以1 恐嚇行為，同時侵
    害2 個法益，觸犯2 罪名，為想像競合犯，應從一重之恐嚇
    危害安全罪處斷。又被告所犯上開2 罪間，犯意各別，行為
    互異，應予分論併罰。爰審酌被告並無任何犯罪前科，素行
    尚佳，有台灣高等法院被告前案紀錄表1 份附卷可稽，因甫
    遭其夫孫慶來毆傷，一時之間忿恨情緒難以平息，方會出言
    恐嚇證人丁○○及甲○○○及毀壞丁○○上開住處之紗門，
    犯後猶飾詞狡辯，態度非佳，本不宜輕判，惟念及其於案發
    當時情緒平復後即停止犯行，所損壞之紗門價值又尚屬輕微
    ，且其目前已搬離丁○○之上址住處，彼此之間自案發後迄
    今並無再次發生任何衝突等一切情狀，各量處如主文所示之
    刑，並考量被告為外籍人士，經濟狀況不佳等情，分別諭知
    易科罰金及易服勞役之折算標準。又被告前揭2 罪之犯罪時
    間均係在96年4 月24日以前，均合於中華民國九十六年罪犯
    減刑條例所定減刑條件，是各減其刑期2 分之1 暨依上開折
    算標準諭知易科罰金及易服勞役之金額。另扣案之犯罪工具
    菜刀1 把，係被害人丁○○於案發之後方交由警察機關扣押
    在案，有扣押物品清單1 份在卷可稽（偵卷第27頁），且該
    把菜刀係被害人丁○○家中之物品，並非被告所有，亦經丁○○證述在卷（本院卷第62頁），是不為沒收之諭知，併此
    敘明。
據上論斷，應依刑事訴訟法第284 條之1 、第299 條第1 項前段
，刑法第305 條、第354 條、第55條、第41條第1 項前段、第42
條第3 項前段，刑法施行法第1 條之1 第1 項及第2 項前段，中
華民國九十六年罪犯減刑條例第2 條第1 項第3 款、第7 條，判
決如主文。
本案經檢察官乙○○到庭執行職務。
中    華    民    國    97    年    1     月    29    日
                  刑事第十二庭  法  官
上正本證明與原本無異。
如不服本判決，應於判決送達後10日內向本院提出上訴狀（應抄
附繕本）。告訴人或被害人如對於本判決不服者，應具備理由請
求檢察官上訴，其上訴期間之計算係以檢察官收受判決正本之日
期為準。
中    華    民    國    97    年    1     月    29    日
                                書記官  李柏親
附錄本案論罪科刑法條全文：
刑法第305 條：
以加害生命、身體、自由、名譽、財產之事，恐嚇他人致生危害
於安全者，處2 年以下有期徒刑、拘役或3 百元以下罰金。
刑法第354 條：
毀棄、損壞前2 條以外之他人之物或致令不堪用，足以生損害於
公眾或他人者，處2 年以下有期徒刑、拘役或5 百元以下罰金。


司法院資訊處製作；財團法人民間司法改革基金會備份。
